最高法院刑事判決　　　　　　一○○年度台上字第六七九九號
上　訴　人　郭益臣
上列上訴人因公共危險案件，不服台灣高等法院中華民國一○○
年九月二十八日第二審判決（一○○年度交上訴字第九八號，起
訴案號：台灣台北地方法院檢察署九十九年度偵字第二五三一○
號），提起上訴，本院判決如下：
    主  文
上訴駁回。
    理  由
按刑事訴訟法第三百七十七條規定，上訴於第三審法院，非以判
決違背法令為理由，不得為之。是提起第三審上訴，應以原判決
違背法令為理由，係屬法定要件。如果上訴理由書狀並未依據卷
內訴訟資料，具體指摘原判決不適用何種法則或如何適用不當，
或所指摘原判決違法情事，顯與法律規定得為第三審上訴理由之
違法情形，不相適合時，均應認其上訴為違背法律上之程式，予
以駁回。本件原判決維持第一審論處上訴人郭益臣駕駛動力交通
工具肇事，致人受傷而逃逸累犯罪刑之判決，駁回其在第二審之
上訴。已詳敘認定犯罪事實之依據及憑以認定之理由。從形式上
觀察，原判決並無任何違背法令之處。查證據之取捨及事實之認
定，為事實審法院之職權，茍其判斷無違經驗法則或論理法則，
即不能任意指為違法。原判決依憑告訴人朱彩瑩、證人邱樹炎、
陳志亮分別於警詢、偵查、第一審時之證詞，卷附診斷證明書、
道路交通事故現場圖、道路交通事故調查報告表、補充資料表、
現場照片、手機翻拍照片、行動電話雙向通聯紀錄等證據資料，
參酌卷內其他證據調查之結果，綜合判斷，以上訴人於肇事後，
雖有下車查看，並撥打一一九，惟其明知肇致本案車禍發生，又
見告訴人已受傷倒地不起，卻仍不待警方或救護車到場處理，亦
未協助處理事故，及給予傷者必要之救護，逕自駕駛小貨車逃離
現場，認上訴人確有如原判決事實欄所載駕駛動力交通工具肇事
，致人受傷而逃逸之犯行，已詳敘其取捨證據及認定事實之心證
理由，所為論斷與經驗法則及論理法則俱無違背，亦無所指僅憑
陳志亮之證詞認定犯行、判決理由不備、矛盾或違背證據法則之
違法情形存在。又當事人聲請調查之證據，事實審認其無調查之
必要，得依刑事訴訟法第一百六十三條之二第一項規定，以裁定
駁回之，或於判決理由予以說明。原判決敘明告訴人於第一審時
證述，系爭機車於車禍發生後，經送修繕仍無法使用因而報廢，
是上訴人雖聲請鑑識系爭機車有無擦撞痕跡，然已屬不能調查，
自無再調查之必要，爰駁回上訴人之聲請等由，於法並無不合。
上訴意旨置原判決之論敘於不顧，徒為事實上之爭辯，並對原審
採證認事及其他自由裁量職權行使暨於判決無影響事項，任意指
摘，難謂已符合首揭法定上訴要件。其上訴違背法律上之程式，
應予駁回。
據上論結，應依刑事訴訟法第三百九十五條前段，判決如主文。
中    華    民    國  一○○  年   十二   月    八    日
                      最高法院刑事第十庭
                          審判長法官  陳  世  淙  
                                法官  陳  東  誥  
                                法官  何  菁  莪  
                                法官  施  俊  堯  
                                法官  洪  曉  能  
本件正本證明與原本無異
                                      書  記  官  
中    華    民    國  一○○  年   十二   月    九    日
                                                      Q